【裁判字號】    89,交簡上,20
【裁判日期】    890303
【裁判案由】    公共危險
【裁判全文】
臺灣士林地方法院刑事判決                        八十九年度交簡上字第二號
    上  訴  人
    即  被  告  乙○○
右列上訴人因公共危險案件，不服本院內湖簡易庭八十九年度湖交簡字第二四六號，
中華民國八十九年三月三日第一審判決（聲請簡易判決處刑書：台灣士林地方法院檢
察署八十九年度偵字第六０八號），提起上訴，本院合議庭判決如左：
    主  文
上訴駁回。
    事  實
一、乙○○於民國八十八年十二月九日下午四時許，在台北市○○區○○路一段一五
    六巷七弄八號四樓住處飲用一瓶蔘茸酒後，已不能安全駕駛動力交通工具，竟仍
    騎乘車牌ＤＰＭ—七六一號機車，於同日下午五時三十六分許，行經台北市○○
    區○○路、星雲街口時，因騎車不穩且未戴安全帽，經警攔檢以酒精測定器測試
    結果，測得吐氣酒精濃度達每公升一‧四三毫克。
二、案經台北市政府警察局內湖分局報請台灣士林地方法院檢察署檢察官聲請簡易判
    決處刑。
    理  由
一、上訴人乙○○上訴意旨略以：伊平常需杖助行，因當日未帶杖，警員叫伊行
    走時身體傾斜，被誤為喝醉酒。警員沒有確實測試酒精濃度，於錄口供時又說伊
    是假殘障，要伊照其意思回答云云。另於偵查中辯稱：伊當日僅喝一瓶啤酒，警
    員稱酒精濃度測試結果係每公升０‧四四毫克，並說不簽測試單要打伊云云。經
    查：
  (一)、上訴人於警訊時已坦承其在家中飲用一瓶參茸酒後，騎機車被警察臨檢查獲
        ，經檢測酒精濃度為每公升一‧四三毫克之事實不諱，並有台北市政府警察
        局內湖分局警備隊取締酒後駕駛報告書、酒精測試器測定單各一紙附卷可稽
        。
  (二)、質之證人即警員甲○○明確證稱：伊等在巡邏車上見上訴人未戴安全帽且騎
        車晃來晃去，研判上訴人已經酒醉，即攔檢上訴人並作酒精測試，上訴人當
        時混身酒味，說是喝蔘茸酒，並講了一些凌亂無關之話，而酒精濃度測試結
        果是每公升一‧四三毫克，並沒有人向上訴人說是每公升０‧四四毫克，也
        沒有人強迫上訴人在測定單上簽名等語。上訴人空言警員稱酒精濃度測試結
        果係每公升０‧四四毫克，並說不簽測試單要打渠，並要渠照其意思回答云
        云，不足採信。
  (三)、當人飲酒後，若以呼氣酒精濃度測試器測得之呼氣濃度達到每公升零點五毫
        克時，反應較慢，感覺減低，將影響駕駛；達到每公升０‧七五毫克時，思
        考與個性行為均會改變；達到每公升一‧０毫克時，步態不穩，噁心嘔吐，
        精神混惑不清晰；達到每公升一‧五毫克時，說話不清楚，感覺喪失，視力
        模糊；達到每公升二‧０毫克時，體溫與血糖均降低，肌肉控制差，甚至會
        導致癲癇發作；達到每公升三‧五毫克時，則已經神智不清，反射減低，甚
        至呼吸抑制，業據行政院國軍退除役官兵輔導委員會臺北榮民總醫院以八十
        八年八月五日（八八）北總內字第二六八六八號函示明確。
  (四)、上訴人為警查獲時，騎車不穩，混身酒味，說話凌亂無章，而測得之呼氣酒
        精濃度數值復高達每公升一‧四三毫克，足見上訴人當時已不能安全駕駛甚
        明。
  (五)、上訴人雖稱其行走時身體會傾斜，惟上訴人既未因其步行晃（搖）動，致被
        誤認為不能安全駕駛，所言縱令屬實，亦無法作有利於上訴人之認定。
    綜上所述，上訴人所辯無非畏罪卸責之詞，不足採信。本件事證已臻明確，無再
    依上訴人之聲請傳喚證人丙○○之必要，併予敘明。上訴人犯行堪以認定，應依
    法論科。
二、原審以上訴人所為係犯刑法第一百八十五條之三之罪，量處上訴人拘役四十五日
    ，並諭知易科罰金之折算標準，認事用法並無不當，量刑亦屬妥適。上訴人上訴
    意旨否認犯罪，指摘原判決不當，為無理由，應予駁回。
三、本件上訴人經合法傳喚，無正當理由不到庭，爰不待其陳述，逕行判決。
據上論斷，應依刑事訴訟法第四百五十五條之一第一項、第三項、第三百六十八條、
第三百七十一條，判決如主文。
本案經檢察官劉異海到庭執行職務。
中      華      民      國      八十九      年    七    月      七      日
                                臺灣士林地方法院刑事第二庭
                                      審判長法  官  李  錦  梁
                                            法  官  楊  迺  玲
                                            法  官  楊  智  勝
右正本證明與原本無異。
本判決不得上訴。
                書記官  曾  韻  蒔
中      華      民      國      八十九      年    七    月      十      日


司法院資訊處製作；財團法人民間司法改革基金會備份。
